臺灣高雄地方法院刑事附帶民事訴訟判決　　　　　　九十二年度附民字第二五號
　　原　　　告　乙○○
　　訴訟代理人　洪文佐律師
　　被　　　告　甲　○
　　　　　　　　丙○○
右列被告因九十二年度訴字第一四五二號偽造文書等案件，經原告提起附帶民事訴訟
，請求損害賠償，本院判決如左：
    主  文
原告之訴及假執行之聲請均駁回。
    事實及理由
一、原告主張：緣於民國八十三年八、九月間，有一熱心民主運動之不詳姓名者出資
    新臺幣（下同）四百萬元之資本額，由原告與被告甲○、訴外人楊文禮、廖才傳
    等人共同籌設高屏廣播股份有限公司，並由被告甲○任發起人兼負責人，被告甲
    ○於八十三年九月三十日持股東資料向行政院新聞局申請設立，其中股份分為十
    股，被告甲○有二股，原告、訴外人楊文禮、廖才傳、尤東泰、廖世寶、尤張秋
    菊各有一股，訴外人劉進銀有二股。未料被告甲○與丙○○二人竟共同意圖為自
    己不法所有，先於籌設階段，未經股東同意，將公司資本額提高為五百萬元，並
    在原告不知情亦未列席之情況下，將原告之股份由百分之十降為百分之五，另改
    列被告丙○○為股東並有百分之三十之股份、被告甲○有百分之二十五之股份、
    新增訴外人鄭明昌之股份為百分之十五、訴外人莊秀麗之股份為百分之十，且持
    此資料陳報行政院新聞局，又被告二人於八十四年八月一日偽造高屏廣播股份有
    限公司發起人會議紀錄，虛載原告曾出席發起會議及廖世寶為會議記錄人，推舉
    被告二人及訴外人廖世寶為董事，再由被告丙○○將公司資本額提高為七百二十
    萬元，並以偽造文書之手段侵吞原告之股份並縮減為百分之三點四七。甚者，被
    告二人更進一步於八十八年八月十日，在原告不知情之情況下，將高屏廣播股份
    有限公司納為己有，以被告丙○○為上開公司負責人，復以相同之手法將原告之
    股份完全除名，並將公司百分之四十九點五之股權以三千五百萬元出售予凱雷國
    際股份有限公司。按因故意或過失，不法侵害他人之權利者，負損害賠償之責，
    民法第一百八十四條第一項定有明文，被告二人以偽造文書之手段，侵吞並變更
    原告之持股方式侵害原告之權利，爰依共同侵權行為之法律關係，求為判決：(一)
    被告應連帶賠償原告七百零七萬七百零七元，及自八十八年八月十日起至清償日
    止，依年息百分之五計算之利息，(二)願供擔保，請准宣告假執行。
二、被告甲○則以：高屏廣播股份有限公司係由我出資負責經營，原告僅擔任掛名發
    起人，並未出資，亦未真正參與公司之營運，原告在發起之初，交付身分證件供
    我辦理廣播電臺設立事宜時，就有概括授權我處理一切股份變動之權利，又公司
    既係我出資，我本有權將公司出售等語置辯，被告丙○○辯稱：我只是掛名董事
    長，公司係由甲○出資，實際業務亦由甲○負責主導等語。並均求為判決：駁回
    原告之訴及假執行之聲請。
三、按刑事訴訟諭知無罪，免訴或不受理之判決者，對於附帶民事訴訟部份應以判決
    駁回原告之訴，刑事訴訟法第五百零三條第一項前段定有明文。
四、本件被告二人被訴為造文書等一案，業經刑事判決諭知無罪在案，根據首揭說明
    ，原告之訴，自應予以駁回，其假執行聲請，失所附麗，一併駁回。
據上論結，應依刑事訴訟法第五百零三條第一項前段，判決如主文。
中      華      民      國      九十三      年      五      月  十四    日
                                  臺灣高雄地方法院刑事庭
                                      審判長法  官    張  桂  美
                                            法  官    唐  中  興
                                            法  官    莊  珮  君
右為正本，係照原本作成，證明與原本無異。
如不服本判決，非對於刑事判決有上訴時，不得上訴，並應於送達後十日內，向本院
提出上訴狀。
                                            書記官    呂  怜  勳
中      華      民      國      九十三      年      五      月  十四    日
